【裁判字號】    98,交簡上,319
【裁判日期】    990305
【裁判案由】    公共危險
【裁判全文】
臺灣板橋地方法院刑事判決           98年度交簡上字第319號
上  訴  人
即  被  告  甲○○
上列上訴人即被告因公共危險案件，不服本院98年度交簡字第62
52號中華民國98年11月9 日第一審簡易判決（聲請簡易判決處刑
案號：98年度速偵字第5879號），提起上訴，本院管轄第二審之
合議庭判決如下︰
    主  文
上訴駁回。
甲○○緩刑年。
    事實及理由
一、本件經本院審理結果，認第一審以上訴人即被告甲○○罪證
    明確，適用刑事訴訟法第449 條第1 項前段、第3 項、第45
    4 條第2 項、刑法第185 條之3 、第42條第3 項前段及刑法
    施行法第1 條之1 等規定，並審酌被告明知酒精成分對人之
    意識能力具有不良影響，酒後駕車對一般往來之公眾及駕駛
    人自身皆具有高度危險性，所為既漠視自己安危，尤罔顧公
    眾安全，且呼氣中酒精濃度高達每公升0.89毫克，兼以坦承
    犯行之犯後態度等一切情狀，判處罰金新台幣5 萬5 千元，
    如易服勞役，以新臺幣1 千元折算1 日，其認事用法均無違
    誤，量刑亦屬妥適，應予維持，並引用第一審刑事簡易判決
    書所記載之事實、證據及理由（如附件）。
二、被告上訴意旨略以：伊案發當天是有喝酒，但伊是騎乘有扶
    助輪子的機車，而且伊是在公園裡面騎車，但因為公園的出
    入口有一輛計程車擋住，所以伊沒法子從公園裡騎出來，而
    且伊經濟上有困難，沒有錢繳罰金云云。惟查：
  (一)前揭事實，業據被告甲○○於警詢及偵查中坦承不諱，且有
    刑法第185 條之3 （酒後駕車）案件測試觀察紀錄表、酒精
    測定紀錄表、汽機車駕駛人酒後生理協調平衡檢測紀錄表、
    臺北縣政府警察局舉發違反道路交通管理事件通知單各1 紙
    在卷可稽，是被告甲○○有前揭犯行，應堪認定。
  (二)被告雖另以前詞置辯，惟查，被告於警詢時自承：伊係98年
    10月2 日下午4 時，在其位於臺北縣中和市○○路220 巷1
    弄1 之1 號之住處內，喝了1 瓶多的金門高梁酒，後來，又
    因朋友找伊去復興路280 巷15號旁之復興公園泡茶下棋，伊
    於該處又喝了一罐啤酒等語（見98年度速偵字第5879號偵查
    卷第6 、7 頁），是被告在受其朋友邀約泡茶下棋前，早在
    其住處內喝了一瓶高梁酒，之後並騎乘車牌號碼ATL-026 號
    重型機車至復興公園赴約，故其稱：伊是在公園裡面騎車，
    但因為公園的出入口有一輛計程車擋住，所以伊沒法子從公
    園裡騎出來，應不構成公共危險罪云云，顯屬卸責推諉之詞
    ，不足採信，再參以卷附之刑法第185 條之3 （酒後駕車）
    案件測試觀察紀錄表所示，被告騎乘上揭機車有蛇行、車身
    搖擺不定、轉彎半徑過大或過小等駕駛操控能力欠佳之情形
    ，是被告於員警酒測時已處於不能安全駕駛動力交通工具之
    狀態乙情，甚為明確，是被告上開辯解，洵屬無據，無足憑
    信。
三、本件被告上訴雖無理由，惟查，被告前未曾因故意犯罪受有
    期徒刑以上刑之宣告，此有臺灣高等法院被告前案紀錄表1
    份附卷可稽，其僅因一時失慮，致觸犯本件犯行，經此偵審
    程序及罪刑之宣告，當知所警惕，而無再犯之虞，本院認所
    宣告之刑以暫不執行為適當，併予宣告緩刑3 年，以啟自新
    。
據上論斷，應依刑事訴訟法第455 條之1 第1 項、第3 項、第36
8 條、第373 條，刑法第74條第1 項第1 款，判決如主文。
本案經檢察官李超偉到庭執行職務。
中    華    民    國    99    年     3    月    5     日
                    交通法庭  審判長法  官  李釱任
                                    法  官  彭全曄
                                    法  官  陳正偉
上列正本證明與原本無異。
不得上訴。
                                    書記官  江文彬
中    華    民    國    99    年     3    月    5     日

司法院資訊處製作；財團法人民間司法改革基金會備份。
